臺灣新北地方法院刑事判決
                                   110年度審易字第2096號
公  訴  人  臺灣新北地方檢察署檢察官
被      告  童文祺




                    （另案於法務部○○○○○○○執行，暫處同署臺北監獄臺北分監)
上列被告因竊盜案件，經檢察官提起公訴（110 年度偵字第2538
9 號），本院判決如下：
    主  文
童文祺犯竊盜罪，累犯，處罰金新臺幣伍仟元，如易服勞役，以
新臺幣壹仟元折算壹日。
未扣案之犯罪所得即捷安特牌自行車壹台沒收，於全部或一部不
能沒收或不宜執行沒收時，追徵其價額。
    事實及理由
壹、查被告童文祺所犯係死刑、無期徒刑、最輕本刑為3 年以上
    有期徒刑以外之罪，其於準備程序就被訴事實為有罪之陳述
    ，經告知簡式審判程序之旨，並聽取其與檢察官之意見後，
    本院認無不得或不宜改依簡式審判程序進行之處，爰依刑事
    訴訟法第273 條之1 第1 項、第284 條之1 之規定，裁定進
    行簡式審判程序。
貳、本案犯罪事實、證據及應適用之法條，除下列事項應予補充
    外，餘均引用附件即檢察官起訴書之記載：
一、犯罪事實欄一第4 至5 行所載之「應執行有期徒刑1 年確定
    」，應補充為「得易科罰金之刑部分，應執行有期徒刑1年
    確定」。　　
二、證據並所犯法條欄二關於被告本件竊盜犯行構成累犯是否加
    重其刑部分，應補充為「被告前有如犯罪事實欄一所載經法
    院科刑及執行之紀錄，此有臺灣高等法院被告前案紀錄表1
    份在卷可參，其於有期徒刑執行完畢5 年內，故意再犯本件
    竊盜犯行而構成累犯，考量其前有竊盜案件，而由法院論罪
    科刑之個案情節，顯見其有一再觸犯同類犯罪之特別惡性，
    以及對刑罰反應力較為薄弱之情狀，並參酌司法院大法官會
    議解釋第775 號解釋意旨，認就其本件所犯之罪加重最低本
    刑，與憲法罪刑相當之原則無違，依刑法第47條第1 項規定
    加重其刑」。
三、補充「被告童文祺於111 年1 月11日本院準備程序及審理中
    之自白（參本院卷所附當日各該筆錄）」為證據。　　
叁、審酌被告係具備一般智識程度及社會歷練之成年人，對於不
    得以竊盜等非法方式侵害他人財物之情，自當瞭然於胸，卻
    不思付出自身勞力或技藝，循合法、正當之途徑取得所需，
    恣意竊取他人所有之財物，明顯缺乏尊重他人合法權益之基
    本法治觀念，且對他人財產安全造成危害，實有不該，惟考
    量告訴人薛復寧於偵查中聲請撤回告訴且表示不再追究（參
    偵卷所附聲請撤回告訴狀1 份）等情，兼衡被告之素行、犯
    罪之目的、手段、教育程度、職業、家庭經濟與生活狀況、
    所竊取財物之價值，以及被告犯後終能坦認犯行，態度勉可
    等一切情狀，量處如主文第1 項所示之刑，並諭知如易服勞
    役之折算標準，以資處罰。
肆、被告實行本件竊盜犯行所取得之捷安特牌自行車1 台，屬其
    犯罪所得，未見實際合法發還被害人薛期云之事證，基於任
    何人不能保有犯罪所得之立法原則，自應於主文第2 項宣告
    沒收，並於全部或一部不能沒收或不宜執行沒收時，追徵其
    價額。
伍、本判決係依刑事訴訟法第310 條之2 及第454 條所製作之簡
    化判決，依法僅需記載犯罪事實、證據名稱及應適用之法條
    ，並得以簡略方式為之，如認定之犯罪事實、證據及應適用
    之法條，與檢察官起訴書之記載相同者，得引用之，附此敘
    明。
據上論斷，應依刑事訴訟法第273 條之1 第1 項、第299 條第1
項前段、第310 條之2 、第454 條（本件依刑事判決精簡原則，
僅記載程序法條文），判決如主文。
本案經檢察官黃彥琿偵查起訴，由檢察官陳炎辰到庭執行公訴。
中　　華　　民　　國    111   年 　  1  　月 　 25  　日
                 刑事第二十四庭  法  官　李俊彥   
以上正本證明與原本無異。
如不服本判決，應於判決送達後20日內敘明上訴理由，向本院提
出上訴狀（應附繕本），上訴於臺灣高等法院。其未敘述上訴理
由者，應於上訴期間屆滿後20日內向本院補提理由書「切勿逕送
上級法院」。
                                 書記官  林慈恩
中　　華　　民　　國　  111 　年　   1    月    25    日
附錄本判決論罪之法律條文：
中華民國刑法第320 條
意圖為自己或第三人不法之所有，而竊取他人之動產者，為竊盜
罪，處5 年以下有期徒刑、拘役或50萬元以下罰金。
意圖為自己或第三人不法之利益，而竊佔他人之不動產者，依前
項之規定處斷。
前二項之未遂犯罰之。
--------------------------------------------------------
附件：
臺灣新北地方檢察署檢察官起訴書
                                    110年度偵字第25389號
　　被　　　告　童文祺　男　56歲（民國00年00月0日生）
　　　　　　　　　　　　住臺南市○○區○○路000號
　　　　　　　　　　　　居新北市○○區○○街00巷0弄00號1樓
　　　　　　　　　　　　國民身分證統一編號：Z000000000號
上列被告因竊盜案件，已經偵查終結，認應該提起公訴，茲將犯
罪事實及證據並所犯法條分敘如下：
　　　　犯罪事實
一、童文祺㈠前因竊盜案件，經臺灣新北地方法院以103年度簡字
    第810號判決處有期徒刑4月確定；㈡又因竊盜案件，經臺灣
    臺北地方法院（下稱臺北地院）以103年度審易字第1353號
    判決處有期徒刑4月、4月、4月、8月，應執行有期徒刑1年
    確定；㈢再因竊盜案件，經臺北地院以103年度易字第699號
    判決處有期徒刑6月確定；㈣另因竊盜案件，經臺北地院以10
    4年度審簡字第4號判決處有期徒刑4月確定。上揭㈠、㈡、㈣案
    件經臺北地院合併定應執行有期徒刑1年10月確定後，與上
    揭㈢之罪接續執行，於民國105年10月24日徒刑執行完畢。詎
    其猶不知悔改，意圖為自己不法所有，基於竊取他人動產之
    犯意，於110年1月30日8時4分許，在新北市○○區○○路○○○○○0
    號出口旁，以不詳之方式將薛期云放置該處之捷安特自行車
    密碼鎖解鎖後，竊取該捷安特自行車（價值新臺幣3000元）
    得手後逃逸。嗣薛期云發覺上揭自行車遭竊，委由其父親薛
    復寧報警處理，為警調閱監視器畫面後，循線查悉上情。
二、案經薛期云訴由新北市政府警察局板橋分局報告偵辦。
　　　　證據並所犯法條
一、證據清單及待證事實：
編號 證據名稱 待證事實 1 被告童文祺於警詢時之供述 坦承於上揭時、地取走告訴人薛期云所有之捷安特自行車得手之事實。 2 告訴代理人薛復寧於警詢時之指訴 證明告訴人薛期云所有之捷安特自行車於上揭時、地遭竊之事實。 3 現場監視器畫面截圖1份、監視器光碟1片 證明被告於上揭時、地竊取告訴人所有之捷安特自行車得手之事實。 
二、核被告所為，係犯刑法第320條第1項之竊盜罪嫌。又被告曾
    受有期徒刑之執行完畢，有本署刑案資料查註記錄表1份在
    卷可參，其於受徒刑之執行完畢後，5年以內故意再犯本件
    有期徒刑以上之罪，為累犯，請依刑法第47條第1項及大法
    官會議釋字第775號解釋意旨，審酌是否依刑法累犯規定加
    重其刑。被告所竊得之自行車，為被告犯罪所得，請依刑法
    第38條之1第1項規定宣告沒收，並於全部或一部不能沒收或不
    宜執行沒收時，依同條第3項規定，追徵其價額。
三、依刑事訴訟法第251條第1項提起公訴。
　  此　致
臺灣新北地方法院
中　　華　　民　　國　 110　　年　　9 　　月　　7 　　日
　　　　　　　　　　　　　檢　察　官  黃彥琿